臺灣臺北地方法院刑事判決        
110年度簡上字第110號
上  訴  人  
即  被  告  黃勝楷



上列上訴人即被告因賭博案件，不服本院中華民國110年6月21日
110年度簡字第1085號第一審刑事簡易判決（聲請簡易判決處刑
案號：110年度偵字第13395號），提起上訴，本院管轄之第二審
合議庭判決如下：
    主  文
上訴駁回。
    事  實
一、黃勝楷與黃福生（由本院另為判決）、李映昇（業經本院判
    處有期徒刑4月確定）共同基於意圖營利供給賭博場所及聚
    眾賭博之犯意聯絡，由黃福生於民國110年4月間將所承租臺
    北市○○區○○街00巷00號地下室供為賭博場所，並於同年月8
    日僱用李映昇及黃勝楷分別擔任現場清注、把風等工作，以
    聚集賭客，由賭客輪流作莊，以附表編號2之天九牌對賭，
    依點數大小決定輸贏，每注下注金額為新臺幣（下同）500
    至5,000元，黃福生並自其中抽取3%之抽頭金為其所得，以
    此供給賭博場所並聚眾賭博方式以營利。嗣經警方於同年月
    9日凌晨3時許（聲請簡易判決處刑書誤載為同年月9月凌晨5
    時45分許，應予更正）持本院搜索票至上址搜索，當場查獲
    並扣得黃福生所有如附表所示之物，始知上情。
二、案經臺北市政府警察局萬華分局報告臺灣臺北地方檢察署聲
    請以簡易判決處刑。
    理  由
壹、證據能力
    本判決所引被告以外之人於審判外所為之陳述，悉經當事人
    於本院準備程序期日明白表示同意作為證據（見110年度簡
    上字第110號，下稱本院卷，該卷第116至120頁），而該等
    證據之取得並無違法情形，且與本件之待證事實，具有關連
    性，核無證明力明顯過低之事由，本院審酌上開證據作成時
    之情況，認為適當，依刑事訴訟法第159條之5第1項所定傳
    聞例外之同意法則，認有證據能力。而其他資以認定被告犯
    罪事實之非供述證據，亦非公務員違背法定程序所取得，依
    同法第158條之4規定反面解釋，亦有證據能力，合先敘明。
貳、實體部分　　
　　訊據被告黃勝楷對於上開犯罪事實均坦承不諱（見110年度
    偵字第13395號卷，下稱偵卷，該卷第65至69、329至331頁
    ；本院卷第114至116、183頁），核與證人即共犯黃福生、
    李映昇於警詢與偵查中、證人朱易紳、李佳陽、江俊興、雷
    中興、黃裕展、鍾政宏、蘇文義、高聖雄、徐榮男、李建池
    、詹文琳、謝政志、陳怡如、許詠晴、劉榮國、陳尹澤、高
    添昌、王偉志、林聖育、陳柏睿、林宥墫、吳順和、陳志明
    、陳聰銘、謝炎樹、吳秋琮、胡氏嬌鶯、李吳金花、施憲志
    等人於警詢時之證述相符（見偵卷第41至49、55至59、77至
    78、83至84、89至90、95至96、101至102、107至108、113
    至114、119至120、125至126、131至132、137至138、143至
    144、149至150、155至156、161至162、167至168、173至17
    4、179至180、185至186、191至192、197至198、203至204
    、209至210、215至216、221至222、227至228、233至239、
    245至246、249至250、329至331頁），且有搜索扣押筆錄、
    扣押物品目錄表各1份、現場照片8張、扣案物品照片3張在
    卷可稽（見偵卷第25至29、253至256、379頁），並有扣案
    如附表所示之物可資佐證，足認被告上開任意性之自白與事
    實相符，堪以採信。本案事證明確，被告犯行堪以認定，應
    予依法論科。
參、論罪科刑及上訴駁回之理由
一、核被告所為，係犯刑法第268條前段之圖利供給賭博場所罪
    、同條後段之圖利聚眾賭博罪。被告就上揭犯行與黃福生、
    李映昇有犯意聯絡及行為分擔，應論以共同正犯。被告係以
    單一犯意決定所為之同一犯罪行為，而同時觸犯上開罪名，
    為想像競合犯，應從一重以罪質較重之圖利聚眾賭博罪處斷
    。
二、科刑及駁回上訴之理由：
㈠、被告上訴意旨略以：其初次犯賭博罪，且其目前工作受疫情
    影響，原審判處有期徒刑4月，及諭知如易科罰金以3,000元
    折算1日之標準，均屬過重，請予以從輕量刑等語。
㈡、按量刑之輕重，係屬事實審法院得依職權自由裁量之事項，
    苟於量刑時，已依行為人之責任為基礎，並斟酌刑法第57條
    各款所列情狀，而未逾越法定範圍，又未濫用其職權，即不
    得遽指為違法（最高法院110年度台上字第589號判決意旨參
    照）；在同一犯罪事實與情節，如別無其他加重或減輕之原
    因，下級審法院量定之刑，亦無過重或失輕之不當情形，則
    上級審法院對下級審法院之職權行使，原則上應予尊重（最
    高法院85年度台上字第2446號判決意旨參照）。經查，原審
    量刑時已妥為說明係審酌被告之犯罪動機、目的、分擔之犯
    行内容、聚眾之人數、經營之規模、素行、犯罪後態度等一
    切情狀，量處被告有期徒刑4月，並諭知如易科罰金以3,000
    元折算1日之標準及為相關沒收之諭知。經核原審已具體審
    酌刑法第57條各款所列情形而為刑之量定，且其量定之刑罰
    ，客觀上並未逾越法定刑度，亦與罪刑相當原則無悖，難認
    有逾越法律所規定之範圍，或濫用其裁量權限之違法情形，
    此外，原審認事用法均屬正確，應予維持。上訴意旨泛稱原
    審量刑過重云云，尚非有據，應予駁回。
據上論斷，應依刑事訴訟法第455之1第1項、第3項、第368條，
判決如主文。
本案經檢察官蕭惠菁聲請以簡易判決處刑，檢察官林秀濤到庭執
行職務。
中　　華　　民　　國　　110 　年　　11　　月　　26　　日
                  刑事第七庭  審判長法  官  廖建傑
                                    法  官  王星富
                                    法  官  謝欣宓
上正本證明與原本無異。
不得上訴。
                                    書記官  陳怡君
中　　華　　民　　國　　110 　年　　11　　月　　26　　日
附表
編號 物品名稱 數量 1 現金 新臺幣1萬1,200元 2 天九牌 1副 3 骰子 6顆 4 限注卡 6張 5 監視器鏡頭 3支 6 監視器主機 1具